臺灣高等法院臺中分院刑事判決　　　　100年度上訴字第809號
上　訴　人　臺灣臺中地方法院檢察署檢察官
被　　　告　郭峻銘
被　　　告　趙淑芳
上列一人
選任辯護人　張慶達律師
上列上訴人因被告等偽造文書等案件，不服臺灣臺中地方法院九
十九年度訴字第三三三九號中華民國一００年二月十七第一審判
決（起訴案號：臺灣臺中地方法院檢察署九十九年度少連偵字第
十三號），提起上訴，本院判決如下：
    主  文
上訴駁回。
    事  實
一、公訴意旨就被害人吳金聲部分略以：被告郭峻銘、趙淑芳與
    莊立杰、少年賴０璋、李國方等詐欺集團成員基於偽造公印
    文、行使意圖供冒用身分使用而偽造之國民身分證、健保卡
    之犯意聯絡，由少年賴０璋交付照片予莊立杰、郭峻銘，再
    交予李國方透過不詳之成年人偽造被害人吳金聲之國民身分
    證、健保卡，嗣於九十八年六月二十五日上午九時許，由少
    年賴０璋、莊立杰持被害人吳金聲之國民身分證及健保卡及
    於不詳時地、由不詳人士偽刻之被害人吳金聲印章，前往臺
    中市○區○○○路二三六號第一商業銀行進化分行，少年賴
    ０璋冒用被害人吳金聲之名義填寫第一銀行各類存款開戶暨
    往來業務項目申請書後，並在第一銀行各類存款開戶暨往來
    業務項目申請書上之客戶簽章處及申請／簽收人欄、第一商
    業銀行印鑑卡之客戶簽章欄中偽造被害人吳金聲之署押及印
    文，並持以行使，當場因行員廖戍明察覺有異而未開戶，因
    認被告郭峻銘、趙淑芳共同涉犯行使偽造私文書罪嫌等語。
二、證據能力之說明：
    按被告以外之人（包括證人、鑑定人、告訴人、被害人及共
    同被告等）於審判外之陳述雖不符刑事訴訟法第一百五十九
    條之一至第一百五十九條之四等四條之規定，而經當事人於
    審判程序同意作為證據，法院審酌該言詞陳述或書面陳述作
    成時之情況，認為適當者，亦得為證據；當事人、代理人或
    辯護人於法院調查證據時，知有刑事訴訟法第一百五十九條
    第一項不得為證據之情形，而未於言詞辯論終結前聲明異議
    者，視為有前項之同意；此於刑事訴訟法第一百五十九條之
    五第一、二項定有明文。立法意旨在於傳聞證據未經當事人
    之反對詰問予以核實，原則上先予排除。惟若當事人已放棄
    反對詰問權，於審判程序中表明同意該等傳聞證據可作為證
    據；或於言詞辯論終結前未聲明異議，基於尊重當事人對傳
    聞證據之處分權，暨證據資料愈豐富，愈有助於真實發見之
    理念，且強化言詞辯論主義，使訴訟程序得以順暢進行，上
    開傳聞證據亦均具有證據能力。查，本件下列所引用之被告
    以外之人在審判外之言詞，業經本院於審理期日踐行調查證
    據程序，檢察官、被告及辯護人均未爭議其證據能力。本院
    審酌各該證據之製作及取得，並無證據顯示有何違背程序規
    定而欠缺適當性之情事，認以之為證據亦屬適當，依據上述
    說明，均應認具有證據能力。
三、按犯罪事實應依證據認定之，無證據不得認定其犯罪事實，
    又不能證明被告犯罪者，應諭知無罪之判決，刑事訴訟法第
    一百五十四條第二項、第三百零一條第一項分別定有明文。
    次按，事實之認定，應憑證據，如未能發現相當證據，或證
    據不足以證明，自不能以推測或擬制之方法，為裁判基礎；
    且認定不利於被告之事實須依積極證據，苟積極證據不足為
    不利於被告事實之認定時，即應為有利於被告之認定；另認
    定犯罪事實所憑之證據，雖不以直接證據為限，間接證據亦
    包括在內，然無論直接證據或間接證據，其為訴訟上之證明
    ，須於通常一般之人均不致有所懷疑，而得確信其為真實之
    程度者，始得據之為有罪之認定，倘其證明尚未達到此一程
    度，而有合理之懷疑存在，無從使事實審法院得有罪之確信
    時，即應由法院為諭知被告無罪之判決（最高法院四十年臺
    上字第八十六號、三十年上字第八一六號、七十六年臺上字
    第四九八六號判例意旨參照）。另刑事訴訟法第一百六十一
    條第一項規定：檢察官就被告犯罪事實，應負舉證責任，並
    指出證明之方法。因此，檢察官對於起訴之犯罪事實，應負
    提出證據及說服之實質舉證責任。倘其所提出之證據，不足
    為被告有罪之積極證明，或其指出證明之方法，無從說服法
    院以形成被告有罪之心證，基於無罪推定之原則，自不能為
    被告有罪之判決。
四、本件公訴人認被告郭峻銘、趙淑芳上開冒用被害人吳金聲名
    義行使偽造國民身分證、健保卡，嗣持向第一商業銀行進化
    分行冒名申請帳戶而共同涉犯戶籍法第七十五條第二項、第
    一項之行使偽造國民身分證、刑法第二百十八條第一項偽造
    公印文及刑法第二百十六條、第二百十條行使偽造私文書等
    犯行，無非係以渠等加入共犯李國方之詐欺集團，而認應共
    同分擔該詐欺集團內所為犯罪之罪責為其主要論據。然被告
    郭峻銘、趙淑芳均堅決否認涉有此部分犯行，被告郭峻銘辯
    稱：伊在李國方之詐欺集團內擔任車手，伊如果有載人去辦
    理帳戶，李國方會給其二千元酬勞；少年即證人賴０璋是與
    莊立杰配合的，伊並沒有參與證人賴０璋冒名申請帳戶之犯
    行等語；被告趙淑芳則辯稱：伊沒有叫證人賴０璋冒名申請
    帳戶，是證人賴０璋自己向李國方表示要加入，證人賴０璋
    前往申辦帳戶當天，伊僅一起坐在莊立杰開的車子上，並沒
    有共同參與冒用被害人吳金聲名義申請帳戶之犯行等語。經
    查：
（一）莊立杰於九十八年六月間某日，依李國方之指示，向證人
      賴０璋收取照片二張後，交予李國方委由不詳之成年人，
      偽造被害人吳金聲之國民身分證及健保卡，偽造完成後，
      由李國方交予莊立杰，嗣並由莊立杰於九十八年六月二十
      五日開車搭載證人賴０璋，先至不詳刻印行偽刻被害人吳
      金聲之印章一枚後，即前往位在臺中市○區○○○路二三
      六號第一商業銀行進化分行，由證人賴０璋一人進入該分
      行內，冒用被害人吳金聲名義填寫第一銀行各類存款開戶
      暨往來業務項目申請書及印鑑卡，並在第一銀行各類存款
      開戶暨往來業務項目申請書上之客戶簽章處及申請／簽收
      人欄、第一商業銀行印鑑卡之客戶簽章欄中偽造被害人吳
      金聲之署押及印文，交予行員，欲以被害人吳金聲名義申
      請金融帳戶，惟因銀行行員廖戍明發現有異，而未能開戶
      成功之事實，業據莊立杰於警詢時、少年賴０璋於警詢及
      臺灣臺中地方法院九十八年度少調字第七三二號案件訊問
      時均供述明確【見警卷第一頁至三頁、第九頁至十二頁；
      臺灣臺中地方法院九十九年度少連偵字第十三號偵查卷（
      下稱偵查卷）第六十八頁、六十九頁】，並有被害人吳金
      聲於警詢指訴及證人廖戍明於警詢證述綦詳【見警卷第二
      十三頁、偵查卷第七十八頁】，復有第一商業銀行進化分
      行九十九年三月二日一進化字第十六號函【見臺灣臺中地
      方法院九十九年度核交字第二四二號卷（下稱核交卷）第
      十八頁】、臺中市警察局第二分局搜索、扣押筆錄、扣押
      物品目錄表、第一銀行各類存款開戶暨往來業務項目申請
      書、印鑑卡等在卷可稽【見偵查卷第七十九頁至八十五頁
      】，復有偽造之被害人吳金聲國民身分證一張、健保卡一
      張、印章一枚（上開物品之照片見偵查卷第八十六頁）扣
      案足資佐證。上開事實，堪認為真。
（二）按目前實務上就詐欺取財罪係採數罪併罰概念，因而，詐
      欺集團內之成員是否具共同正犯關係，仍應逐一審視彼此
      間就各該行為是否確具犯意聯絡與行為分擔關係而認定。
      經查，證人賴０璋於警詢時雖曾證稱：「阿忠」即被告郭
      峻銘是負責收我們的照片去做假證件，做好假證件後，有
      時也會載我們去銀行辦人頭帳戶，如有辦好人頭帳戶，他
      就把銀行存簿、金融卡收走，另當車手去四處提款機提領
      詐騙所得的錢，再交給莊立杰及綽號「阿龍」即李國方等
      語（見警卷第十頁），然嗣於原審審理時，經具體詢其關
      於就冒用被害人吳金聲帳戶部分，證人賴０璋則證稱：伊
      係將照片交予莊立杰製作假證件，並由莊立杰開車載伊至
      銀行，由伊持偽造之被害人吳金聲偽造證件，以被害人吳
      金聲名義申辦帳戶，冒用被害人吳金聲名義申辦帳戶之事
      ，是受莊立杰指示而為，被告趙淑芳並沒有參與，假冒被
      害人吳金聲名義申辦帳戶之事，伊也沒有與被告郭峻銘接
      觸過等語明確（見原審卷第一０二頁至一０三頁），核與
      被告郭峻銘、趙淑芳前揭所辯相符，是被告郭峻銘、趙淑
      芳關於冒用被害人吳金聲帳戶部分，尚無積極證據足以認
      定渠等客觀上有如何之行為分擔。又雖然被告趙淑芳供承
      其於九十八年六月二十五日有搭乘莊立杰駕駛之車輛一同
      前往第一商業銀行進化分行，其亦知道證人賴０璋冒用被
      害人吳金聲名義辦理帳戶之事，然一同搭車之行為尚非屬
      詐欺取財罪之犯罪構成要件行為，且據證人賴０璋證稱：
      如以被害人吳金聲名義冒名辦理帳戶成功，並不會與被告
      趙淑芳一起分其可能所得之利益等語（見原審卷第一０三
      頁），是就證人賴０璋冒用被害人吳金聲名義申辦帳戶乙
      事，尚不能僅以被告趙淑芬一同搭車前往之事實，即逕認
      被告趙淑芳主觀上有以此為自己犯罪之意思並基於與莊立
      杰、證人賴０璋有犯意聯絡而前往。再者，被告郭峻銘雖
      坦承其在集團內係擔任車手，然依前揭說明，仍應就該詐
      欺集團內所為之各項犯行，探究其有無犯意聯絡及行為分
      擔，作為是否成立共同正犯之認定依據，而被告郭峻銘關
      於冒用被害人吳金聲名義申辦帳戶之事，既未曾與證人賴
      ０璋接觸，此據證人賴０璋證述甚明，亦無確切證據足證
      被告郭峻銘有參與關於偽造被害人吳金聲國民身分證、健
      保卡，及冒用吳金聲名義申辦金融帳戶犯行之犯意聯絡及
      行為分擔，自亦難逕認被告郭峻銘就此部分犯行應共同負
      擔刑事責任。
五、綜上所述，本件尚無何積極證據，足資認定被告郭峻銘、趙
    淑芳關於前揭公訴人所指偽造被害人吳金聲國民身分證、健
    保卡及冒用被害人吳金聲名義向第一商業銀行進化分行申辦
    帳戶之犯行，與莊立杰、少年賴０璋、李國方等間，有犯意
    聯絡及行為分擔，即檢察官所提出之證據，尚不足為被告郭
    峻銘、趙淑芳有罪之積極證明，亦無從說服法院以形成被告
    有罪之心證。此外，復查無其他具體事證足認被告郭峻銘、
    趙淑芳確有如上開公訴意旨所指此部分之行使偽造私文書等
    犯行，本件既不能證明被告郭峻銘、趙淑芳犯罪，依首揭法
    律規範意旨與前述說明，自應為被告郭峻銘、趙淑芳無罪之
    諭知。原審以不能證明被告郭峻銘、趙淑芳犯罪而為其等無
    罪之諭知，經核並無違誤。檢察官上訴意旨上訴意旨仍認被
    告郭峻銘、趙淑芳涉有行使偽造私文書等行為，而指摘原判
    決不當，為無理由，應予駁回。
據上論斷，應依刑事訴訟法第三百六十八條，判決如主文。
本案經檢察官劉家芳到庭執行職務。
中　　華　　民　　國　 100　　年　　5 　　月　　31  　日
            刑事第三庭　  審判長法　官　王　增　瑜
                                法　官　唐　光　義
                                法　官　曾　佩　琦
以上正本證明與原本無異。
檢察官得上訴。
被告不得上訴。
如不服本判決應於收受送達後十日內向本院提出上訴書狀，其未
敘述上訴之理由者，並得於提起上訴後十日內向本院補提理由書
（均須按他造當事人之人數附繕本）「切勿逕送上級法院」。
                                書記官  陳  玫  伶
中　　華　　民　　國　 100　　年　　5 　　月　　31  　日
臺灣高等法院臺中分院刑事判決　　　　100年度上訴字第809號
上　訴　人　臺灣臺中地方法院檢察署檢察官
被　　　告　郭峻銘
被　　　告　趙淑芳
上列一人
選任辯護人　張慶達律師
上列上訴人因被告等偽造文書等案件，不服臺灣臺中地方法院九
十九年度訴字第三三三九號中華民國一００年二月十七第一審判
決（起訴案號：臺灣臺中地方法院檢察署九十九年度少連偵字第
十三號），提起上訴，本院判決如下：
    主  文
上訴駁回。
    事  實
一、公訴意旨就被害人吳金聲部分略以：被告郭峻銘、趙淑芳與
    莊立杰、少年賴０璋、李國方等詐欺集團成員基於偽造公印
    文、行使意圖供冒用身分使用而偽造之國民身分證、健保卡
    之犯意聯絡，由少年賴０璋交付照片予莊立杰、郭峻銘，再
    交予李國方透過不詳之成年人偽造被害人吳金聲之國民身分
    證、健保卡，嗣於九十八年六月二十五日上午九時許，由少
    年賴０璋、莊立杰持被害人吳金聲之國民身分證及健保卡及
    於不詳時地、由不詳人士偽刻之被害人吳金聲印章，前往臺
    中市○區○○○路二三六號第一商業銀行進化分行，少年賴
    ０璋冒用被害人吳金聲之名義填寫第一銀行各類存款開戶暨
    往來業務項目申請書後，並在第一銀行各類存款開戶暨往來
    業務項目申請書上之客戶簽章處及申請／簽收人欄、第一商
    業銀行印鑑卡之客戶簽章欄中偽造被害人吳金聲之署押及印
    文，並持以行使，當場因行員廖戍明察覺有異而未開戶，因
    認被告郭峻銘、趙淑芳共同涉犯行使偽造私文書罪嫌等語。
二、證據能力之說明：
    按被告以外之人（包括證人、鑑定人、告訴人、被害人及共
    同被告等）於審判外之陳述雖不符刑事訴訟法第一百五十九
    條之一至第一百五十九條之四等四條之規定，而經當事人於
    審判程序同意作為證據，法院審酌該言詞陳述或書面陳述作
    成時之情況，認為適當者，亦得為證據；當事人、代理人或
    辯護人於法院調查證據時，知有刑事訴訟法第一百五十九條
    第一項不得為證據之情形，而未於言詞辯論終結前聲明異議
    者，視為有前項之同意；此於刑事訴訟法第一百五十九條之
    五第一、二項定有明文。立法意旨在於傳聞證據未經當事人
    之反對詰問予以核實，原則上先予排除。惟若當事人已放棄
    反對詰問權，於審判程序中表明同意該等傳聞證據可作為證
    據；或於言詞辯論終結前未聲明異議，基於尊重當事人對傳
    聞證據之處分權，暨證據資料愈豐富，愈有助於真實發見之
    理念，且強化言詞辯論主義，使訴訟程序得以順暢進行，上
    開傳聞證據亦均具有證據能力。查，本件下列所引用之被告
    以外之人在審判外之言詞，業經本院於審理期日踐行調查證
    據程序，檢察官、被告及辯護人均未爭議其證據能力。本院
    審酌各該證據之製作及取得，並無證據顯示有何違背程序規
    定而欠缺適當性之情事，認以之為證據亦屬適當，依據上述
    說明，均應認具有證據能力。
三、按犯罪事實應依證據認定之，無證據不得認定其犯罪事實，
    又不能證明被告犯罪者，應諭知無罪之判決，刑事訴訟法第
    一百五十四條第二項、第三百零一條第一項分別定有明文。
    次按，事實之認定，應憑證據，如未能發現相當證據，或證
    據不足以證明，自不能以推測或擬制之方法，為裁判基礎；
    且認定不利於被告之事實須依積極證據，苟積極證據不足為
    不利於被告事實之認定時，即應為有利於被告之認定；另認
    定犯罪事實所憑之證據，雖不以直接證據為限，間接證據亦
    包括在內，然無論直接證據或間接證據，其為訴訟上之證明
    ，須於通常一般之人均不致有所懷疑，而得確信其為真實之
    程度者，始得據之為有罪之認定，倘其證明尚未達到此一程
    度，而有合理之懷疑存在，無從使事實審法院得有罪之確信
    時，即應由法院為諭知被告無罪之判決（最高法院四十年臺
    上字第八十六號、三十年上字第八一六號、七十六年臺上字
    第四九八六號判例意旨參照）。另刑事訴訟法第一百六十一
    條第一項規定：檢察官就被告犯罪事實，應負舉證責任，並
    指出證明之方法。因此，檢察官對於起訴之犯罪事實，應負
    提出證據及說服之實質舉證責任。倘其所提出之證據，不足
    為被告有罪之積極證明，或其指出證明之方法，無從說服法
    院以形成被告有罪之心證，基於無罪推定之原則，自不能為
    被告有罪之判決。
四、本件公訴人認被告郭峻銘、趙淑芳上開冒用被害人吳金聲名
    義行使偽造國民身分證、健保卡，嗣持向第一商業銀行進化
    分行冒名申請帳戶而共同涉犯戶籍法第七十五條第二項、第
    一項之行使偽造國民身分證、刑法第二百十八條第一項偽造
    公印文及刑法第二百十六條、第二百十條行使偽造私文書等
    犯行，無非係以渠等加入共犯李國方之詐欺集團，而認應共
    同分擔該詐欺集團內所為犯罪之罪責為其主要論據。然被告
    郭峻銘、趙淑芳均堅決否認涉有此部分犯行，被告郭峻銘辯
    稱：伊在李國方之詐欺集團內擔任車手，伊如果有載人去辦
    理帳戶，李國方會給其二千元酬勞；少年即證人賴０璋是與
    莊立杰配合的，伊並沒有參與證人賴０璋冒名申請帳戶之犯
    行等語；被告趙淑芳則辯稱：伊沒有叫證人賴０璋冒名申請
    帳戶，是證人賴０璋自己向李國方表示要加入，證人賴０璋
    前往申辦帳戶當天，伊僅一起坐在莊立杰開的車子上，並沒
    有共同參與冒用被害人吳金聲名義申請帳戶之犯行等語。經
    查：
（一）莊立杰於九十八年六月間某日，依李國方之指示，向證人
      賴０璋收取照片二張後，交予李國方委由不詳之成年人，
      偽造被害人吳金聲之國民身分證及健保卡，偽造完成後，
      由李國方交予莊立杰，嗣並由莊立杰於九十八年六月二十
      五日開車搭載證人賴０璋，先至不詳刻印行偽刻被害人吳
      金聲之印章一枚後，即前往位在臺中市○區○○○路二三
      六號第一商業銀行進化分行，由證人賴０璋一人進入該分
      行內，冒用被害人吳金聲名義填寫第一銀行各類存款開戶
      暨往來業務項目申請書及印鑑卡，並在第一銀行各類存款
      開戶暨往來業務項目申請書上之客戶簽章處及申請／簽收
      人欄、第一商業銀行印鑑卡之客戶簽章欄中偽造被害人吳
      金聲之署押及印文，交予行員，欲以被害人吳金聲名義申
      請金融帳戶，惟因銀行行員廖戍明發現有異，而未能開戶
      成功之事實，業據莊立杰於警詢時、少年賴０璋於警詢及
      臺灣臺中地方法院九十八年度少調字第七三二號案件訊問
      時均供述明確【見警卷第一頁至三頁、第九頁至十二頁；
      臺灣臺中地方法院九十九年度少連偵字第十三號偵查卷（
      下稱偵查卷）第六十八頁、六十九頁】，並有被害人吳金
      聲於警詢指訴及證人廖戍明於警詢證述綦詳【見警卷第二
      十三頁、偵查卷第七十八頁】，復有第一商業銀行進化分
      行九十九年三月二日一進化字第十六號函【見臺灣臺中地
      方法院九十九年度核交字第二四二號卷（下稱核交卷）第
      十八頁】、臺中市警察局第二分局搜索、扣押筆錄、扣押
      物品目錄表、第一銀行各類存款開戶暨往來業務項目申請
      書、印鑑卡等在卷可稽【見偵查卷第七十九頁至八十五頁
      】，復有偽造之被害人吳金聲國民身分證一張、健保卡一
      張、印章一枚（上開物品之照片見偵查卷第八十六頁）扣
      案足資佐證。上開事實，堪認為真。
（二）按目前實務上就詐欺取財罪係採數罪併罰概念，因而，詐
      欺集團內之成員是否具共同正犯關係，仍應逐一審視彼此
      間就各該行為是否確具犯意聯絡與行為分擔關係而認定。
      經查，證人賴０璋於警詢時雖曾證稱：「阿忠」即被告郭
      峻銘是負責收我們的照片去做假證件，做好假證件後，有
      時也會載我們去銀行辦人頭帳戶，如有辦好人頭帳戶，他
      就把銀行存簿、金融卡收走，另當車手去四處提款機提領
      詐騙所得的錢，再交給莊立杰及綽號「阿龍」即李國方等
      語（見警卷第十頁），然嗣於原審審理時，經具體詢其關
      於就冒用被害人吳金聲帳戶部分，證人賴０璋則證稱：伊
      係將照片交予莊立杰製作假證件，並由莊立杰開車載伊至
      銀行，由伊持偽造之被害人吳金聲偽造證件，以被害人吳
      金聲名義申辦帳戶，冒用被害人吳金聲名義申辦帳戶之事
      ，是受莊立杰指示而為，被告趙淑芳並沒有參與，假冒被
      害人吳金聲名義申辦帳戶之事，伊也沒有與被告郭峻銘接
      觸過等語明確（見原審卷第一０二頁至一０三頁），核與
      被告郭峻銘、趙淑芳前揭所辯相符，是被告郭峻銘、趙淑
      芳關於冒用被害人吳金聲帳戶部分，尚無積極證據足以認
      定渠等客觀上有如何之行為分擔。又雖然被告趙淑芳供承
      其於九十八年六月二十五日有搭乘莊立杰駕駛之車輛一同
      前往第一商業銀行進化分行，其亦知道證人賴０璋冒用被
      害人吳金聲名義辦理帳戶之事，然一同搭車之行為尚非屬
      詐欺取財罪之犯罪構成要件行為，且據證人賴０璋證稱：
      如以被害人吳金聲名義冒名辦理帳戶成功，並不會與被告
      趙淑芳一起分其可能所得之利益等語（見原審卷第一０三
      頁），是就證人賴０璋冒用被害人吳金聲名義申辦帳戶乙
      事，尚不能僅以被告趙淑芬一同搭車前往之事實，即逕認
      被告趙淑芳主觀上有以此為自己犯罪之意思並基於與莊立
      杰、證人賴０璋有犯意聯絡而前往。再者，被告郭峻銘雖
      坦承其在集團內係擔任車手，然依前揭說明，仍應就該詐
      欺集團內所為之各項犯行，探究其有無犯意聯絡及行為分
      擔，作為是否成立共同正犯之認定依據，而被告郭峻銘關
      於冒用被害人吳金聲名義申辦帳戶之事，既未曾與證人賴
      ０璋接觸，此據證人賴０璋證述甚明，亦無確切證據足證
      被告郭峻銘有參與關於偽造被害人吳金聲國民身分證、健
      保卡，及冒用吳金聲名義申辦金融帳戶犯行之犯意聯絡及
      行為分擔，自亦難逕認被告郭峻銘就此部分犯行應共同負
      擔刑事責任。
五、綜上所述，本件尚無何積極證據，足資認定被告郭峻銘、趙
    淑芳關於前揭公訴人所指偽造被害人吳金聲國民身分證、健
    保卡及冒用被害人吳金聲名義向第一商業銀行進化分行申辦
    帳戶之犯行，與莊立杰、少年賴０璋、李國方等間，有犯意
    聯絡及行為分擔，即檢察官所提出之證據，尚不足為被告郭
    峻銘、趙淑芳有罪之積極證明，亦無從說服法院以形成被告
    有罪之心證。此外，復查無其他具體事證足認被告郭峻銘、
    趙淑芳確有如上開公訴意旨所指此部分之行使偽造私文書等
    犯行，本件既不能證明被告郭峻銘、趙淑芳犯罪，依首揭法
    律規範意旨與前述說明，自應為被告郭峻銘、趙淑芳無罪之
    諭知。原審以不能證明被告郭峻銘、趙淑芳犯罪而為其等無
    罪之諭知，經核並無違誤。檢察官上訴意旨上訴意旨仍認被
    告郭峻銘、趙淑芳涉有行使偽造私文書等行為，而指摘原判
    決不當，為無理由，應予駁回。
據上論斷，應依刑事訴訟法第三百六十八條，判決如主文。
本案經檢察官劉家芳到庭執行職務。
中    華    民    國   100    年    5     月    31    日
            刑事第三庭    審判長法  官  王  增  瑜
                                法  官  唐  光  義
                                法  官  曾  佩  琦
以上正本證明與原本無異。
檢察官得上訴。
被告不得上訴。
如不服本判決應於收受送達後十日內向本院提出上訴書狀，其未
敘述上訴之理由者，並得於提起上訴後十日內向本院補提理由書
（均須按他造當事人之人數附繕本）「切勿逕送上級法院」。
                                書記官  陳  玫  伶
中    華    民    國   100    年    5     月    31    日
